【裁判字號】    94,簡上,136
【裁判日期】    950425
【裁判案由】    違反商標法
【裁判全文】
臺灣雲林地方法院刑事判決             94年度簡上字第136號
公  訴  人  臺灣雲林地方法院檢察署檢察官
被      告  丙○○
            甲○○
上列上訴人因違反商標法案件，不服本院斗六簡易庭中華民國94
年8月14日94年度六簡字第355號第一審判決（聲請簡易判決處刑
書案號：臺灣雲林地方法院檢察署94年度偵字第1048號），提起
上訴，本院管轄之第二審合議庭判決如左：
    主  文
上訴駁回。
    事  實
一、丙○○前因妨害自由案件，經本院以92年度訴字第260號判
    處有期徒刑4月，如易科罰金，以三百元折算一日確定，於
    民國93年12月21日易科罰金執行完畢。猶仍不知悔改，與甲○○人均明知商標註冊證所示之「ＰＲＡＤＡ」、「ＢＵＲ
    ＢＥＲＲＹ」、「ＧＵＣＣＩ」、「ＭＯＮＴ  ＢＬＡＮＣ
    」之商標圖樣（註冊號數、指定使用之商品及專用期間均如
    附件所示），分別係盧森堡商普瑞得有限公司、英商布拜里
    公司、義商固喜歡固喜公司、德商萬寶龍文具有限公司向我
    國經濟部智慧財產局申請註冊登記，取得商標專用權之註冊
    商標，指定使用於皮革、衣服、帽子、鞋子、鑰匙圈及其他
    應屬本類之一切商品上，迄今仍在商標專用期間內，又各該
    商標專用權人所生產之衣服、鞋子、鑰匙圈等商品，在國內
    外行銷多年，品質著有信譽，廣為業界及一般消費大眾所共
    知。詎其二人竟基於共同意圖販賣之犯意聯絡，於民國94年
    2 月5日18時許，在雲林縣斗六市「成功夜市」內之攤位上
    ，以每件新台幣（下同）250元至1500元不等之價格陳列由
    姓名年籍不詳之成年女子所寄賣之上開同一或類似之商品，
    使用相同於他人註冊商標圖樣之仿冒「ＰＲＡＤＡ」大衣2
    件、褲子1件、上衣1件、外套2件、「ＢＵＲＢＥＲＲＹ」
    上衣4件、大衣7件、「ＧＵＣＣＩ」外套2件、帽子4頂、鞋
    子1雙及「ＭＯＮＴ  ＢＬＡＮＣ」鑰匙圈5只，惟尚未賣出
    即於同日21時13分許，為警在上址當場查獲，並扣得上開侵
    害商標權之仿冒品共計29件。
二、案經嘉義市警察局第二分局報請及英商拜布里公司訴由臺灣
    嘉義地方法院檢察署檢察官偵查起訴。
    理  由
壹、程序部分：
    就證據能力部分，內政部警政署保安警察隊第二總隊第一大
    隊第三中隊職務報告書及位置圖（偵卷第14至15頁），因係
    證人審判外之書面陳述，被告甲○○明示不同意作為證據使
    用，且經檢察官捨棄作為對於證明被告甲○○犯罪之證據使
    用，就此部分應予排除外。被告2 人對於檢察官所提出之其
    他證據皆明示同意作為證據使用。
貳、實體部分：
一、訊據上訴人即被告丙○○固坦承有於上開時、地，意圖販賣
    而陳列，如事實欄所示之仿冒商品，惟辯稱：「警方所查扣
    之仿冒名牌服飾、鑰匙圈等物品不是我所製造的。該仿冒名
    牌服飾、鑰匙圈等物品是一位年約三十至四十歲左右的婦人
    拿給我寄賣的，因是該婦人寄賣尚未拆帳，所以不知代價為
    何，我不知道該婦人的真實姓名及其相關年籍資料，該名婦
    人身高約155 公分左右，體型微胖，我沒有她的連絡方式。
    94 年2月5 日18時許該婦人主動到我所擺設之攤位，詢問我
    是否要販賣這些警方所查扣之物品，並告知我這些東西很好
    販賣。該婦人向我托售警方所查扣之物品時，沒有告知我這
    些物品為仿製商品。我以此方式跟該名婦人購買過一次仿冒
    商品，數量就是警方這次所查扣之數量約20餘件。該婦人托
    我寄賣這些警方查扣之物品後我才將該物品擺設於攤位上，
    供不特定人購買。我不知道警方所查扣之物品等是仿冒品。
    」；被告即上訴人甲○○雖坦承有於查獲時間、在查獲地點
    出現，惟否認有何販賣仿冒物品之行為，辯稱：「我在晚上
    7 、8 點時我跟我朋友黃勝源去逛夜市，快要9 點時我和我
    朋友黃勝源去找丙○○，一分鐘後黃勝源說要去買東西，叫
    我在丙○○的攤位等他，黃勝源走之後沒有幾分鐘警察就來
    了。丙○○有遇到黃勝源，在警察來之前，後來警察來了隔
    約5 分鐘後黃勝源就回來了。黃勝源沒有做筆錄。因為當時
    丙○○在忙，有別的客人問我東西的價格，我說老闆在旁邊
    ，叫他自己問老闆。我在那個攤位待沒有超過十分鐘。我在
    咖啡館打工。我不知道衣服、鑰匙圈的價格。我不知道丙○○的衣服、鑰匙圈如何來。我只知道ＬＶ是名牌，其他我不
    知道。」。經查：
（ㄧ）、被告甲○○雖辯稱未和同案被告丙○○共同意圖販賣而
        陳列上開仿冒物品，及同案被告丙○○雖亦附和其詞，
        稱甲○○是在該處等人云云。惟據負責查緝之員警乙○○到庭結證：「當時我們有6個人前往雲林縣斗六市成
        功夜市查緝，執行全國反仿冒勤務，我們繞到雲林縣斗
        六市成功夜市內，我們先逛夜市內所有攤位，發現一攤
        公開陳列販賣仿冒名牌商品，我們再回到丙○○、甲○○的攤位上，並詢問甲○○鑰匙圈壹個多少錢，甲○○
        回答1 個250 元，與正品5 、6 千價格將差懸殊，故我
        們認為是仿冒品無誤。我們到斗六成功夜市為8 點半左
        右，8 點35分就到被告他們的攤位。繞ㄧ圈後，晚上9
        點再到被告2 人攤位詢問甲○○鑰匙圈價格。第一次經
        過他們攤位時，沒有上前詢問販賣商品價格，當時他們
        攤位前面有蠻多客人，我有看到甲○○、丙○○在攤位
        後方招呼客人，有看到客人詢問價格，我們沒有辦法立
        即確定有無販賣的行為，但商品是公開陳列於攤位上，
        甲○○有跟客人聊天，但無法確認談話的內容，她所有
        的東西都是陳列在攤位上，我們第一次經過時，並未看
        到她有拿東西給客人，但確定她有在招呼客人；我們第
        二次到該攤位時，站在攤位前面，直接問鑰匙圈多少錢
        ，甲○○回答說250 元，因為我們曾向商標代理人詢問
        價格正品鑰匙圈壹個價格約5 千，於是我們就表明身分
        。
        本件是談妥價格後，我們才表明身分。當時丙○○、甲○○並無提及甲○○是在等人。」明確，按證人乙○○
        係依據法令執行查緝仿冒商品之公務員，其與被告2 人
        並無恩怨，其證詞應較與本案有利害關係之本案被告丙○○之證詞為客觀公正，而據乙○○上開證詞以觀，堪
        認被告甲○○確實有在該攤位至少長達30分鐘，且有照
        顧攤位，回答客人詢價之行為。且若被告甲○○真係在
        該處等人，則其遭警查緝之際，必會立即表示其與本案
        無關，惟被告甲○○當時並未為如此之表示，顯見其所
        稱係為等人才在該處出現之詞，並非事實。進者，按諸
        經驗法則，若非本身即是業主，焉有在攤位旁等人ㄧ等
        超過30分鐘，還會招呼客人、並有能力回答詢價之理，
        益徵被告甲○○所辯顯屬無稽，足認被告甲○○確實有
        與被告丙○○共同意圖販賣而陳列上開仿冒商品之行為
        。
（二）、扣案之仿冒「ＰＲＡＤＡ」大衣2 件、褲子1 件、上衣
        1 件、外套2 件、「ＢＵＲＢＥＲＲＹ」上衣4 件、大
        衣7 件、「ＧＵＣＣＩ」外套2 件、帽子4 頂、鞋子1
        雙及「ＭＯＮＴ  ＢＬＡＮＣ」鑰匙圈5 只，確屬仿冒
        普瑞得有限公司、拜布里公司、固喜公司、德商萬寶龍
        文具有限公司商標之仿冒品，此業經告訴代理人丁○○
        鑑定確認無訛，並有丁○○鑑定資格證明書、鑑定證明
        書影本各1 在卷可參（見警卷第22、23頁），足見被告
        2 人所意圖販賣賣而陳列者為仿冒品無疑。
（二）、被告丙○○、甲○○雖稱不知上開物品係仿冒商品云云
        ，惟其2 人無法明確指明該婦人之姓名及聯絡方式，顯
        然該些飾品之來源可疑；再者被告所販賣萬寶龍（MONT
        B LANC）牌鑰匙圈為新台幣250 元、普拉達（PRADA）
        牌外套、上衣（含褲子）為新台幣1500元、固喜（GUCC
        I） 牌帽子為新台幣350 元、及其鞋子為新台幣500 元
        ，與真品每件至少數千元之價格差距甚大，而被告2 人
        既從事服飾生意，則其對於告訴人英商拜布里公司、及
        ＭＯＮＴ  ＢＬＡＮＣ」鑰匙圈5 只，確屬仿冒普瑞得
        有限公司、拜布里公司、固喜公司、德商萬寶龍文具有
        限公司之商標及該各該公司服飾品之市價難謂無認識，
        且扣案之飾品均未附有保證書及相關來源證明，因此，
        被告2 人主觀上應明知所意圖販賣而陳列者均為仿冒品
        無疑。
（四）、此外，並有告訴人之商標註冊證1 份及商標查詢資料影
        本4 份、商標註冊簿影本1 份（見警卷第25至30頁），
        保安警察第二總隊保護智慧財產權警察大隊嘉義分隊搜
        索現場蒐證照片11張（警卷第47至49頁）、仿品商品照
        片圖（警卷第50至53頁）在卷足憑。足認被告2 人所辯
        應屬卸責之詞，難以採信，本件事證明確，被告2 人犯
        行堪以認定。
二、核被告丙○○、甲○○2人所為，均係犯商標法第82條意圖
    販賣而陳列仿冒商標商品罪。被告2人與寄賣上開仿冒商標
    商品之婦人間就前揭犯行，有犯意聯絡及行為分擔，均為共
    同正犯。查被告丙○○前因妨害自由案件，經本院以92年度
    訴字第260號判處有期徒刑4月，如易科罰金，以三百元折算
    一日確定，於93年12月21日易科罰金執行完畢，其受有期徒
    刑之執行完畢，5年內再犯有期徒刑以上之罪，為累犯，應
    依刑法第47條之規定，加重其刑，扣案使用相同於他人註冊
    商標圖樣之仿冒「ＰＲＡＤＡ」大衣2 件、褲子1 件、上衣
    1 件、外套2 件、「ＢＵＲＢＥＲＲＹ」上衣4 件、大衣7
    件、「ＧＵＣＣＩ」外套2 件、帽子4 頂、鞋子1 雙及「Ｍ
    ＯＮＴ  ＢＬＡＮＣ」鑰匙圈5 只，應依商標法第83條之規
    定，宣告沒收之。原審以被告等罪證明確，依刑事訴訟法第
    449 條第1 項前段、第450 條第1 項、第454 條第2 項，商
    標法第82條、第83條，刑法第11條前段、第28條、第47條、
    第41條第1 項前段，罰金罰鍰提高標準條例第2 條，並審酌
    其他ㄧ切之情事，而量處被告丙○○有期徒刑5 月、被告甲○○有期徒刑3 月，同時諭知易科罰金之折算標準，並沒收
    上開扣案物品，認事用法均無違誤，量刑及易科罰金之折算
    諭知亦均妥適。被告等上訴否認犯行，指摘原審判決不當及
    量刑過重，均無理由，應予駁回。
據上論斷，應依刑事訴訟法455條之1第1項、第3項、第368條，
判決如主文。
本案經檢察官賴政安到庭執行職務。
中    華    民    國    95    年    4     月    25    日
            刑事第六庭  審判長法  官  趙家光
                              法  官  蔡世芳
                              法  官  林俊良
以上正本證明與原本無異。
本件不得上訴。
                              書記官  李雅怡
中    華    民    國    95    年    4     月    25    日


司法院資訊處製作；財團法人民間司法改革基金會備份。
